臺灣高等法院臺南分院民事裁定　96年度抗字第161號
抗　告　人　台灣美聯信租賃股份有限公司
法定代理人　甲　○
相　對　人　中租迪和股份有限公司
法定代理人　乙○○
上列抗告人因與相對人間請求第三人異議之訴事件，對於中華民
國96年5月9日臺灣臺南地方法院所為裁定（96年度補字第148號
）提起抗告，本院裁定如下：
    主  文
原裁定廢棄，發回臺灣臺南地方法院。
    理  由
一、抗告意旨略以：本件抗告人對於原法院民國（下同）95年度
    執字第44338號強制執行事件附表中之堆高機1台、清洗機（
    含周邊設備）1台、噴砂機（濕式）1台、鍍膜機1台等4項動
    產提起第三人異議之訴，抗告人主張上述動產為其所有，且
    均曾因鑑定而訂有最低拍賣價格，此即為起訴時之客觀交易
    價額。若原審以94年1月13日抗告人向債務人鑽矽科技股份
    有限公司買受上述動產之價格核算訴訟標的價額，因動產折
    舊快速，且當時之買受價格距起訴時已有2年餘，故顯非起
    訴時之交易價額，因此，自應以原法院95年度執字第44318
    （應為44338）號強制執行事件中各動產鑑價後所訂之底價
    為依據，核算訴訟標的價額。為此，提起抗告，求為廢棄原
    裁定等語。
二、按訴訟標的之價額，由法院核定。核定訴訟標的之價額，以
    起訴時之交易價額為準；無交易價額者，以原告就訴訟標的
    所有之利益為準；民事訴訟法第77條之1第1、2項定有明文
    。
三、經查：抗告人公司名稱原為台灣紐科資融股份有限公司，於
    96年3月3日已更名為台灣美聯信租賃股份有限公司，此經抗
    告人陳述在卷（見原審卷第4頁），合先敘明。抗告人於94
    年1月13日購入下列動產之價格為：鍍膜機具新台幣（下同
    ）5,028,667元、清洗系統6,620,380元、噴砂系統1,403,38
    1元、電子堆高機319,639元，有債務人鑽矽科技股份有限公
    司於94年1月13日所開立之發票影本1份在卷可稽（見原審卷
    第6頁）。嗣抗告人於96年4月30日始向原法院提起本件第三
    人異議之訴，此亦有起訴狀上之原法院收狀章在卷可稽（見
    原審卷第3頁），堪認為真。又查，原裁定以抗告人購入上
    述機器之價格，核定訴訟標的價額為13,372,067元，而認應
    徵收第一審裁判費129,744元，固非無見。惟如上所述，上
    開機器自抗告人於94年1月13日向債務人鑽矽科技股份有限
    公司購入起，至抗告人於96年4月30日起訴時，已事隔2年有
    餘，該機器已有折舊，已難憑其購入時全新價格作為核定本
    件起訴之訴訟標的價額之憑據。且原法院95年度執字第4433
    8號強制執行事件對上述動產曾命鑑定，並訂有底價，有96
    年3月19日原法院南院慧95執方字第44338號民事執行處通知
    影本1份在卷可稽（見原審卷第16、18頁），故抗告人主張
    依上開民事訴訟法第77條之1第2項前段之規定，應以原法院
    95年度執字第44338號強制執行事件中上述動產鑑價後所訂
    底價為依據，以核算本件訴訟標的價額，尚非無理由。抗告
    人抗告意旨指摘原裁定不當，求為廢棄原裁定，為有理由，
    自應由本院將原裁定予以廢棄，發回原審法院再予審酌，另
    為妥適之處置。
四、據上論結，本件抗告為有理由，依民事訴訟法第492條，裁
    定如主文。
中　　華　　民　　國　　96　　年　　6　　 月　　26　　日
                  民事第四庭  審判長  法　官  王惠一
　　　　　　　　　　　      　　　  　法　官  林永茂
　　　　　　　　　　　      　　　　  法　官  王浦傑
上為正本係照原本作成。
如不服本裁定，僅得於收受本裁定正本送達後10日內以適用法規
顯有錯誤為理由，向本院提出再抗告狀（須附繕本）依法應繳納
抗告費新台幣1千元，並委任律師為訴訟代理人，經本院許可後
始可再抗告於最高法院。
中　　華　　民　　國　　96　　年　　6 　　月　　27　　日
                                      書記官  廖英琇
【附記】
民事訴訟法第495條之1第2項準用同法第466條之1第1、2項規定
：
(1)對於第二審判決上訴，上訴人應委任律師為訴訟代理人。但上
  訴人或其法定代理人具有律師資格者，不在此限。
(2)上訴人之配偶、三親等內之血親、二親等內之姻親，或上訴人
  為法人、中央或地方機關時，其所屬專任人員具有律師資格並
  經法院認為適當者，亦得為第三審訴訟代理人。
民事訴訟法第466條之2：
　上訴人無資力委任訴訟代理人者，得依訴訟救助之規定，聲請
  第三審法院為之選任律師為其訴訟代理人。
